【裁判字號】    97,訴,982
【裁判日期】    970715
【裁判案由】    毒品危害防制條例
【裁判全文】
臺灣基隆地方法院刑事判決               97年度訴字第982號
公  訴  人  臺灣基隆地方法院檢察署檢察官
被      告  乙○○
                    （現另案於臺灣基隆監獄執行中）
上列被告因違反毒品危害防制條例案件，經檢察官提起公訴（97
年度毒偵字第1316號），被告就被訴事實為有罪之陳述，本院合
議庭裁定由受命法官獨任進行審判，經改依簡式審判程序審理後
判決如下：
    主  文
乙○○施用第一級毒品，累犯，處有期徒刑柒月。扣案之注射針
筒貳支，均沒收之。
    事  實
一、乙○○前因施用毒品案件，經本院裁定送觀察勒戒後，認無
    繼續施用毒品之傾向，於95年1 月10日執行完畢釋放出所，
    並由臺灣基隆地方法院檢察署檢察官於同日以94年度毒偵字
    第2384號為不起訴處分確定。又因竊盜案件，經本院以94年
    度易字第402 號判決，判處有期徒刑10月確定；因施用第一
    級毒品案件，經本院以95年度訴字第165 號判決，判處有期
    徒刑6 月確定；因加重竊盜案件，經本院以95年度易字第28
    0 號判決，判處有期徒刑1 年確定。其所犯上開3 案件所處
    之刑，經本院以95年度聲字第827 號裁定，合併應執行有期
    徒刑2 年2 月。嗣復經本院以96年度聲減字第362 號裁定，
    分別減刑為有期徒刑5 月、3 月、6 月，並定應執行有期徒
    刑1 年1 月。其入監執行後，於96年4 月18日假釋出監付保
    護管束，嗣其假釋經撤銷，本應執行殘刑8 月4 日，然因上
    開減刑結果，毋庸再執行殘刑，而經臺灣基隆地方法院檢察
    署於96年10月19日執行結案。再因竊盜及搶奪未遂案件，經
    本院以96年度訴字第488 號判決，各判處拘役50日、有期徒
    刑2 月，其入監執行後，於97年1 月22日執行完畢。復因施
    用第一級毒品案件，經本院以96年度訴字第1093號判決，判
    處有期徒刑6 月、7 月、7 月，應執行有期徒刑1 年3 月確
    定（執行中）。再因施用第一級、第二級毒品案件，經本院
    以97年度訴字第222 號判決，判處有期徒刑1 年2 月（上訴
    中）。
二、詎乙○○猶未戒斷毒癮，於觀察勒戒執行完畢釋放後之5 年
    內，復基於施用第一級毒品海洛因之犯意，於97年3 月27日
    某時許，在臺北縣瑞芳鎮○○路某加油站廁所內，以將第一
    級毒品海洛因摻水注入注射針筒，再施打入身體之方式，施
    用第一級毒品海洛因1 次。嗣其於同日下午1 時50分許，在
    臺北縣雙溪鄉○○村○○街37號前，為警盤查時查獲，並扣
    得其所有供施用第一級毒品海洛因用之注射針筒2 支。
三、案經臺北縣政府警察局瑞芳分局報告臺灣基隆地方法院檢察
    署檢察官偵查後起訴。
    理  由
壹、程序事項
    查本件被告乙○○所犯者非為死刑、無期徒刑、最輕本刑為
    3 年以上有期徒刑之罪或高等法院管轄第一審案件，其於準
    備程序進行中，先就被訴事實為有罪之陳述，經告知其簡式
    審判程序之旨，並聽取公訴人、被告之意見後，本院業已依
    刑事訴訟法第273 條之1 第1 項之規定，裁定由受命法官獨
    任以簡式審判程序進行本案之審理。
貳、實體事項
一、上揭事實，業據被告於本院訊問、審理時坦承不諱，而被告
    為警查獲後所採集之尿液檢體，經送請檢驗，結果呈嗎啡之
    陽性反應，有台灣檢驗科技股份有限公司濫用藥物檢驗報告
    1 紙附卷可稽，且有注射針筒2 支扣案可佐，被告之自白核
    與事實相符，應可採信。又被告前因施用毒品案件，經執行
    觀察勒戒後，認無繼續施用毒品之傾向，於95年1 月10日執
    行完畢釋放出所等情，有臺灣高等法院被告前案紀錄表在卷
    可憑。綜上，本案事證明確定，被告於觀察勒戒執行完畢後
    之5 年內，再犯施用第一級毒品之犯行洵堪認定，應依法論
    科。
二、查海洛因係毒品危害防制條例第2 條第2 項第1 款所定之第
    一級毒品，被告非法施用第一級毒品海洛因之行為，核係犯
    毒品危害防制條例第10條第1 項之施用第一級毒品罪。被告
    因施用而持有第一級毒品海洛因之低度行為，應為施用第一
    級毒品之高度行為所吸收，不另論罪。又被告前曾受如事實
    欄所示之有期徒刑執行完畢，有臺灣高等法院被告前案紀錄
    表在卷可按，其於有期徒刑執行完畢後，5 年以內故意再犯
    本件有期徒刑以上之罪，為累犯，應依法加重其刑。爰審酌
    被告犯罪之動機、曾有施用毒品之前科仍不知戒除，惟犯罪
    後坦承犯行，且所犯施用毒品犯行乃戕害自己身心健康，並
    未危及他人等一切情狀，量處如主文所示之刑。又扣案之注
    射針筒2 支係被告所有供施用第一級毒品海洛因之用，業據
    被告供承在卷，爰依刑法第38條第1 項第2 款宣告沒收之。
據上論斷，應依刑事訴訟法第273條之1第1項、第299條第1 項前
段，毒品危害防制條例第10條第1 項、第23條第2 項，刑法第11
條、第47條第1 項、第38條第1 項第2 款，判決如主文。
本案經檢察官甲○○到庭執行職務。
中    華    民    國    97    年    7    月    15    日
                  刑事第一庭法  官   劉桂金
以上正本證明與原本無異。
如不服本判決應於收受本判決後10日內向本院提出上訴書狀，其
未敘述上訴理由者，並得於提起上訴後10日內向本院補提理由書
狀（均須按他造當事人之人數附繕本）「切勿逕送上級法院」。
中    華    民    國    97    年    7    月    15    日
                            書記官   鄧順生
附錄論罪法條：
毒品危害防制條例第10條第1項
施用第一級毒品者，處6 月以上 5 年以下有期徒刑。


司法院資訊處製作；財團法人民間司法改革基金會備份。
